臺灣板橋地方法院交通事件裁定　　　　99年度交聲字第4627號
原處分機關　交通部公路總局臺北區監理所
異　議　人
即受處分人　吳明忠
上列異議人即受處分人因違反道路交通管理處罰條例案件，對於
交通部公路總局臺北區監理所民國99年12月20日所為之處分（北
監自裁字裁40-M00000000號），聲明異議，本院裁定如下：
    主  文
異議駁回。
    理  由
一、按「汽車駕駛人，行車速度，超過規定之最高時速，或低於
    規定之最低時速，除有第四十三條第一項第二款情形外，處
    新臺幣一千二百元以上二千四百元以下罰鍰」，道路交通管
    理處罰條例第40條定有明文，且依同條例第63條第1 項第1
    款，應記違規點數1 點。
二、原處分機關認異議人即受處分人吳明忠所有之車號6V-7069
    號自小客車，於民國99年11月17日上午8 時32分許，行經臺
    南縣後壁鄉（現改制為臺南市後壁區）台一線278 公里北上
    車道時，規定之行車速限為時速70公里，惟經測定之時速則
    為82公里，超速12公里，涉有道路交通管理處罰條例第40條
    之違規，嗣經警製單舉發後，爰依上開法律規定，於99年12
    月20日以北監自裁字裁40-M00000000號裁處異議人新台幣（
    下同）1,600 元，並記違規點數1 點在案，此有臺南縣政府
    警察局舉發違反道路交通管理事件通知單影本、原處分機關
    違反道路交通管理事件裁決書影本各1 份附卷可按。
三、聲明異議意旨略以：異議人於上開時地遭員警以手持式雷達
    測速槍取締超速違規，惟員警所提時速82公里之數據，與異
    議人當時駕車之實際速率有很大落差，且在各法院均有判例
    需給予10公里之容許。又該款測速槍經認定有正負3 公里之
    誤差值，既有可能出錯，怎可證明當時所測得之數據符合開
    單標準。況當時周遭尚有多部小客車快速經過異議人車旁，
    卻只攔異議人所駕符合速限標準之慢車，異議人認為即有可
    能開錯對象。倘若要證明異議人車輛違規，應出示當時違規
    之影像、錄影、相片等證據，否則異議人難以信服。爰聲明
    異議，請求撤銷上開裁決云云。
四、經查：
  (一)異議人所駕駛之前揭車輛係於上開時、地經警方以雷射測速
    儀器（器號為PL16462 號）測得行車速度為時速82公里，超
    速12公里（上開地點之行車速限為時速70公里）之事實，此
    經臺南縣警察局白河分局以99年12月14日南縣白警四字第09
    90012542號函明在卷，並為異議人所不爭執，應堪認屬為真
    。
  (二)按雷射測速原理是以雷射光束先後發射與接收後，通過高速
    運算計算時間與距離，其精確程度高過雷達測速器，目前已
    被廣泛運用於醫學甚至軍事上之各種武器（如雷射引導之飛
    彈），且雷射測速器只能鎖定一個測速目標，確認違規車輛
    亦不會有誤，不易被違規者以反偵測設備偵測，偵測時間僅
    需零點零三秒，且不需校正，可以連續紀錄違規超速車輛，
    而雷射測速技術在國內交通警察使用之前，在先進國家早已
    使用多年（參照臺灣高等法院施俊堯法官所著之「警察雷射
    測速之證據能力與證明力」乙文）。是異議人所駕車輛既經
    警方以精密之雷射測速儀器測得確有超速12公里之情形，顯
    見其所駕車輛確有超速之違規事實，自不能單以異議人空言
    警方欄檢舉發有誤云云，即遽以推翻原處分之認定。
  (三)再者，本件舉發地點所使用之雷射測速儀器（規格為200Hz
    非照相式，器號為PL16462 ），業經經濟部標準檢驗局檢定
    合格在案，其合格有效期限自99年9 月27日至100 年9 月30
    日，此除經臺南縣警察局白河分局以前揭書函陳明在卷外，
    亦有經濟部標準檢驗局99年9 月28日雷射測速儀檢定合格證
    書影本1 紙在卷可稽，自堪認定該雷射測速儀運作各項功能
    正常。此外復無其他證據顯示該測速儀有何損壞、故障或不
    準確之情形，其準確度當應值得信賴，異議人泛言質疑其之
    準確度，亦有誤會，自難憑信。
  (四)至異議人辯以依實務作法，應給予10公里之容許云云，容有
    誤解現行交通稽查實務之情形。蓋如速限70公里，異議人一
    旦超速即屬違規，本不問其超速若干公里，均應受到處罰。
    惟僅因現行警方執行交通稽查時，係針對超速10公里以上者
    之較為嚴重之違規優先取締而已，故超速10公里以下者固常
    未遭取締，但並非謂超速在10公里以下者即不構成違規。故
    被告此節所辯，亦無足取。
五、綜上所述，異議人所有之前揭自小客車，於前揭時、地，以
    時速82公里速度超速行駛之事實既可認定，則原處分機關據
    以援引前揭規定，並參酌違反道路交通管理事件統一裁罰基
    準表之規定，裁處異議人罰鍰1,600 元，並記違規點數1 點
    ，自屬有據。異議人仍執詞聲明異議，洵無理由，本院當應
    裁定駁回。
六、結論：依道路交通管理處罰條例第87條第2 項、道路交通案
    件處理辦法第18條，裁定如主文。
中    華    民    國   100    年    1     月    12    日
                  交通法庭      法  官  陳信旗
以上正本證明與原本無異。
如不服本裁定，應於送達後5 日內向本院提出抗告狀。
                                書記官  陳金鳳
中    華    民    國  100     年    1     月    13    日